---
title: "Big Data: Tarea 6"
author: "Brian Durán"
output: html_document
editor_options: 
  chunk_output_type: console
---

## Descripción

<p align="justify">

En la clase hablamos sobre como aplicar los metodos de estadistica a escala. Uno de los conceptos más dificiles para bajar a tierra fué "datos en movimiento" (**streaming data**). 

El [vignette del paquete stream](https://cran.r-project.org/web/packages/stream/vignettes/stream.pdf) da una introducción a fondo e incluye ejemplos. 

Como tarea, lee el vignette del paquete stream mencionado arriba. Y sigue los ejemplos para validar que se ejecutan. Si tienes tiempo puedes incluir algunos ejemplos mas que estan descritos por los autores.
</p>

```{r message=FALSE, warning=FALSE}
library(stream)
set.seed(1000)
stream <- DSD_Gaussians(k = 3, d = 3, noise = .5, p = c(.5, .3, .1))
stream

p <- get_points(stream, n = 50)
p
```

<br>

<b>¿Que significan los parametros k, d, noise, y p arriba? ¿Para que los puedes usar?</b>

* k = Determina el número de clusters
* d = Determina el número de dimensiones
* noise = Probabilidad de ruido entre 0 y 1
* p = Un vector de probabilidades que determina que tan probable es el generar un punto de datos a partir de un grupo particular
 
<br>

<b>Para que los puedes usar?</b>

<br>

Ahora miramos los datos moviendose

```{r message=FALSE, warning=FALSE}
library(animation)

set.seed(1000)
stream <- DSD_Benchmark(1)
stream

# abre la pestaña "Plots" a mano si no vez nada al correr las siguientes lineas
for(i in 1:4) {
  plot(stream, 250, xlim = c(0, 1), ylim = c(0, 1))
  tmp <- get_points(stream, n = 1400)
}

reset_stream(stream)
animate_data(stream, n = 10000, horizon = 100, xlim = c(0, 1), ylim = c(0, 1))
animation::ani.options(interval = .1)
ani.replay()
```


<p align="justify">
<b>Si piensas en cual es el promedio de X2 la respuesta va ser "depende de cuando miras, y de cuanta historia incluyes". Discute como esto impacta tu analisis y cuales soluciones le propondrias a un cliente.</b>
</p>





